臺灣高等法院臺南分院刑事判決　　　　　　　　九十三年度上易字第五六號　 Ｃ
　　　上　訴　人
　　　即　被　告　甲　○　○
右上訴人因竊盜案件，不服臺灣臺南地方法院九十二年度易字第一一一六號中華民國
九十二年十二月二十四日第一審判決（起訴案號：臺灣臺南地方法院檢察署九十二年
度偵字第九七四七號），提起上訴，本院判決如左：
      主      文
上訴駁回。
      事      實
一、甲○○有妨害自由、傷害、賭博及多次竊盜前科，最近一次所犯竊盜罪，經原審
    法院判處有期徒刑四月確定，於民國八十九年十二月十日執行完畢，猶不知悔改
    ，復意圖為自己不法之所有，於九十二年九月二日凌晨一時三十分許，在臺南市
    安南區○○街○段八二號前，見乙○○所使用之七Ｊ─三二二三號自用小客車（
    登記車主為乙○○配偶洪秀娟）停放在騎樓下，且車門未加上鎖，甲○○即開啟
    車門，上半身探入車內，並持其所有之手電筒四處照明，尋找翻動車內物品，而
    著手於竊盜行為之際，適為半夜醒來如之陳森漢（乙○○胞兄）發現，陳森漢
    隨即走出屋外，站在甲○○身後，陳森漢兒子陳富隆亦隨行在側。當時乙○○剛
    好起床，見有三人站在前開小客車旁，其中一人之上半身更探進車內，立刻大喊
    「賊仔」，陳森漢即同時從甲○○身後將之抱住而當場逮獲，甲○○因此未竊得
    任何財物而不遂，並扣得甲○○所有，供行竊所用之手電筒一枝（內含電池二顆
    ）。
二、案經臺南市警察局第三分局報請臺灣臺南地方法院檢察署檢察官偵查起訴。
      理      由
一、訊據上訴人即被告甲○○坦承於右揭時間行經上開地點，並站在前開小客車旁等
    情，惟否認有何竊盜犯行，辯稱：我於九十二年九月一日晚上十二點（凌晨零點
    ）找人下棋，下棋回來的時候下雨及颳風，我站在騎樓下躲雨及抽煙，有人從背
    後抱住我叫我不要講話，我就這樣被帶到派出所。他們說我上半身探到車子裡面
    去，我說我沒有，如果我有打開車門，車子裡應該會有我的指紋，但車子裡面沒
    有我的指紋，而且車門關得好好的，也沒有丟掉東西。證人陳森漢、陳富隆及被
    害人乙○○所述無證據佐證，怎麼可以說我竊盜？手電筒是我的，我騎腳踏車照
    明用云云。然查、證人陳森漢於原審審理時證稱：九十二年九月二日凌晨一點多
    ，我起來上廁所時，看到有一個人從屋外走過，並將停放在騎樓下之七Ｊ─三二
    二三號小客車車門打開，上半身探進車內，拿手電筒在車內翻東西，當時我已經
    走到被告後面，被告還沒發覺，我兒子陳富隆則跟在我後面走出來，後來我就從
    被告後面，將他抱住等語（見原審卷第三一頁、第三二頁）。證人乙○○於原審
    審理時證稱：當天晚上，我從玻璃門看出去，看到前開小客車車旁有三人，其中
    一人之上半身，從右前座之位置探進車內，車內有一束燈光亮來亮去，當我喊「
    賊仔」時，陳森漢就從後面抱住被告等情（見原審卷第卷三三頁）。證人陳森漢
    及乙○○二人均明確見聞被告行竊之過程，且證人陳森漢及乙○○二人證述之情
    節，互核亦相符，參以該證人二人與被告素無怨隙，實無誣指被告竊盜之理，足
    認該證人二人之證言，應與事實相符而可採信。被告雖於原審要求鑑定七Ｊ─三
    二二三號小客車車把上，是否留有其指紋痕跡，並要求與該證人二人為測謊鑑定
    云云，然原審認前開小客車門把上之指紋，於案發當時既未採樣留存，現早已與
    使用車輛者之指紋相混而無法辨識，況原審審理時距案發已相隔三個月之久，指
    紋痕跡亦無法在常溫下留存如此長久之時間，原審審酌證人陳森漢及乙○○之證
    詞，認本件事證明確，無另為指紋及測謊鑑定之必要，而被告於本院審理時亦請
    求測謊，因事證已明，本院亦認此無必要。綜上所述，被告確有已著手竊盜行為
    而未遂之犯行，被告所辯無非卸責之詞，不足採信，事證明確，被告犯行堪以認
    定。
二、核被告所為，係犯刑法第三百二十條第三項、第一項之竊盜未遂罪。被告已著手
    於竊盜行為之實施，因當場遭人逮獲，未竊得任何財物而不遂，為未遂犯，爰依
    刑法第二十六條第一項規定，減輕其刑。查被告有妨害自由、傷害、賭博及多次
    竊盜前科，最近一次所犯竊盜罪，經原審法院判處有期徒刑四月確定，於八十九
    年十二月十日執行完畢，有臺灣高等法院被告全國前案紀錄表一份附於本院卷可
    參，其於有期徒刑執行完畢後，五年內再犯本件有期徒刑以上之罪，為累犯，應
    依刑法第四十七條規定，加重其刑，並依刑法第七十一條第一項規定，先加後減
    之。
三、原審以被告事證明確，適用刑法第三百二十條第三項、第一項、第二十六條第一
    項前段、第四十七條、第四十一條第一項前段、第三十八條第一項第二款、罰金
    罰鍰提高標準條例第一條前段、第二條之規定，並審酌被告見他人車門未上鎖，
    即趁機竊取財物，尚非主動持工具撬開車門行竊，犯罪手段及方法尚屬輕微，且
    未竊得任何財物，並未造成實質損害，惟犯後矢口否認犯行，犯後態度不佳等一
    切情狀，以被告為累犯，判處有期徒刑四月，如易科罰金，以三百元折算一日，
    扣案之手電筒一枝（內含電池二顆）為被告所有供犯罪所用之物，併予宣告沒收
    ，認事用法並無違誤，量刑及易科罰金折算標準之諭知亦妥適。被告上訴否認犯
    罪，為無理由，應予駁回。
據上論結，應依刑事訴訟法第三百六十八條，判決如主文。
本案經檢察官吳萃芳到庭執行職務。
中    華    民    國      九十三      年      三      月    三十一      日
                                  臺灣高等法院臺南分院刑事第三庭
                                      審判長法官  陳    義    仲
                                            法官  楊    子    莊
                                            法官  陳    清    溪
右正本證明與原本無異。
不得上訴。
                                      法院書記官  尤    乃    玉
中    華    民    國      九十三      年      四      月      二        日
附錄法條：
刑法第三百二十條第一項、第三項
意圖為自己或第三人不法之所有，而竊取他人之動產者，為竊盜罪，處五年以下有期
徒刑、拘役或五百元以下罰金。
前二項未遂犯罰之。
